【裁判字號】    91,婚,665
【裁判日期】    920430
【裁判案由】    履行同居
【裁判全文】
臺灣彰化地方法院民事判決  九十一年度婚字第六六五號
    原      告  甲○○
    被      告  乙○○
右當事人間請求履行同居事件，本院判決如左：
    主    文
原告之訴駁回。
訴訟費用由原告負擔。
    事    實
甲、原告方面：
   一、聲明：被告應與原告履行同居。
   二、陳述：
     （一）兩造於民國八十五年五月十八日結婚，夫妻感情原本融洽，不料被告童
           麗萍自八十六年起忽反常態，經常無故離家，原告甲○○初以和為貴，
           百般忍受，被告得寸進尺，自八十八年八月離家迄今三年三個月。按
           夫妻互負同居之義務，為民法第一千零一條定有明文，為此依上開規定
           請求判決如訴之聲明。
     （二）對被告抗辯所為之陳述：被告都是故意要跟原告吵架，然後逼原告出手
           毆打被告。原告常常工作忙碌，被告將小孩帶回娘家，原告去找被告時
           ，被告不肯回來就逼原告出手，被告以三字經辱罵原告，原告很生氣才
           出手打被告。八十八年八月那件，原告已經易科罰金完畢。另被告腦震
           盪那件亦是被告預謀的，都是被告先動手的，但此部分是在房間打，沒
           有證據。原告否認有限制被告人身自由之情形。
    三、證據：提出戶籍謄本一件、登報影本一件、刑事傳票影本一件。
乙、被告方面：
    一、聲明：如主文所示。
    二、陳述：被告因原告會毆打被告，故八十八年八月離家回娘家居住，不願與原
        告履行同居，原告只要工作回家後，不是罵被告就是打被告。原告曾到被告
        娘家來將被告打昏。原告打被告之部分亦曾經遭法院判刑。另原告在八十八
        年十月七日曾將被告打到腦震盪。原告平時亦會限制被告人身自由，不讓被
        告回娘家。被告否認有先動手毆打原告。
    三、證據：提出診斷書影本一件，並聲請訊問證人即被告之父親童家複。
丙、本院依職權調閱本院八十九年易字第七三號傷害案件卷宗。並依職權調閱台灣高
    等法院被告全國前案紀錄表。
    理    由
一、本件原告起訴主張兩造於八十五年五月十八日結婚，不料被告自八十八年八月離
    家迄今三年三個月，不履行同居之義務，為此依民法第一千零一條規定請求被告
    履行同居等語。被告則以因原告會毆打被告及辱罵被告，並限制被告人身自由，
    故不願履行同居義務等語，資為抗辯。
二、原告主張兩造夫妻關係現仍存續中，被告於八十八年八月離家迄今三年三個月
     ，不履行同居義務之事實，有原告提出之戶籍謄本為證，且為被告所不爭執，
    堪認原告此部分之主張為真實。惟被告另以右揭前詞置辯，經查被告主張原告會
    毆打被告之事實，業據原告提出八十八年十月七日被告受有腦震盪之診斷書影本
    一件為證，且經證人即被告之父親童家複到庭證稱「二、三年前我女兜回娘家，
    在我家他們發生爭執，原告用手打我女兒頭，我女兒昏倒被送到溪湖道安醫院急
    診，當時我人在場目睹事件經過．．。這次跟我女兒腦震盪那次是不同次」等語
    ；而原告於八十八年八月十八日在彰化縣員林鎮○○路六十三之二十一號與被告
    發生口角，即毆打被告，致被告受有頭部腫脹、右手瘀血、左背部瘀血等傷害，
    原告因此經本院判處拘役三十日確定之事實，亦經本院依職權調閱本院八十九年
    易字第七三號傷害案件卷宗，經核無訛。而原告對於有毆打被告之事實亦不爭執
    ，惟另辯稱被告都是故意要跟原告吵架或以三字經辱罵原告或先動手毆打原告才
    出手毆打被告等語，惟為被告所否認，而原告對於此點亦不能舉證以實其說，原
    告此部分主張即難採信，堪認被告此部分之抗辯為真實。至被告另外抗辯原告會
    限制被告人身自由及辱罵被告乙節，為原告所否認，而被告亦未能舉證以實其說
    ，被告此部分抗辯即難採信。
三、按夫妻互負同居之義務，但有不能同居之正當理由者，不在此限，民法第一千零
    一條有明文規定。本件被告雖未履行同居義務，惟原告既有多次毆打被告之情形
    ，被告自有不履行同居之正當理由，是原告依上開規定訴請被告履行同居，尚無
    理由，應予駁回。
據上論結：本件原告之訴為無理由，依民事訴訟法第七十八條判決如主文。
中      華      民      國    九十二    年      四      月    三十    日
                                  臺灣彰化地方法院家事法庭
~B法      官  詹秀錦
右為正本係照原本作成
如對本判決上訴應於判決送達後廿日向本院提出上訴狀
中      華      民      國    九十二    年      四      月    二十二    日
~B法院書記官  楊美芳


司法院資訊處製作；財團法人民間司法改革基金會備份。
